臺灣高等法院刑事判決
110年度上訴字第962號
上  訴  人  
即  被  告  陳界霖



上列上訴人因違反廢棄物清理法案件，不服臺灣新北地方法院10
9年度審訴字第2213號，中華民國109年12月30日第一審判決（起
訴案號：臺灣新北地方檢察署109年度偵字第36601號），提起上
訴，本院判決如下：
    主  文
上訴駁回。
陳界霖緩刑參年。
    犯罪事實
一、陳界霖明知從事廢棄物之清除業務，應向直轄市、縣（市）
    主管機關或中央主管機關委託之機關申請核發公民營廢棄物
    清除機構許可文件後，始得從事，竟萌未領有廢棄物清除、
    處理許可文件，而從事廢棄物清除、處理之犯意，於民國10
    9年9月20日上午9時30分許，駕駛車牌號碼000-0000號自用
    小貨車，以新臺幣(下同)4000元之代價，自不詳片廠收受廢
    棄保麗龍之一般事業廢棄物後，載送至新北市○○區○○○段○○○
    段000號地號土地棄置處理。嗣於同日由新北市政府環境保
    護局稽查科會同員警至上開地點稽查得悉上情。
二、案經新北市政府警察局林口分局報告臺灣新北地方檢察署檢
    察官偵查起訴。
    理  由
壹、程序部分
　　本案據以認定上訴人即被告陳界霖犯罪之供述證據，檢察官
    及被告均同意作為證據，且在本院言詞辯論終結前均未就證
    據能力部分聲明異議（見本院卷第55至56頁），復經本院審
    酌認該等證據之作成無違法、不當或顯不可信之情況，亦屬
    陳述者所為知覺體驗之內容並非傳聞；而非供述證據亦非公
    務員違背法定程序所取得，依刑事訴訟法第158條之4反面解
    釋、第159條至第159條之5之規定，均有證據能力，合先敘
    明。
貳、實體部分
一、上揭犯罪事實，業據被告陳界霖於警詢、偵查、原審及本院審理中坦白承認，並有新北市政府環境保護局稽查紀錄、現場採證照片、新北市政府警察局林口分局扣押筆錄、扣押物品目錄表、扣押物品收據、代保管條、經濟部商工登記公示資料查詢、車輛詳細資料報表（BEM-1300）及新北市政府環境保護局110年4月1日新北環稽字第1100570020號函暨所附清除照片（分見偵卷第28至42頁、第44至46頁及本院卷第35至44頁）附卷可參，是被告之任意性自白經上述證據補強，核與犯罪事實相符，堪予採信。本案事證明確，被告犯行洵堪認定，應依法論科。
二、核被告所為，係犯廢棄物清理法第46條第4款之非法清理廢
    棄物罪。
參、駁回上訴之說明
一、原審以被告非法清理廢棄物犯行，事證明確，並未依規定申
    領廢棄物清理許可文件，即恣意從事廢棄物之清理，所為業
    已破壞環境衛生，本不宜輕縱之，惟念及被告犯後尚知坦認
    犯行，態度非劣，兼衡酌其犯罪動機、目的、手段與情節、
    行為時未受特別刺激、平日生活與經濟狀況、智識程度、品
    性素行等一切情狀，量處有期徒刑1年，且就被告之犯罪所
    得4000元，以雖未據扣案，然無刑法第38條之1第5項、第38
    條之2第2項規定之情形，自應依刑法第38條之1第1項前段規
    定諭知沒收，於全部或一部不能沒收或不宜執行沒收時，應
    依刑法第38條之1第3項規定追徵其價額。經核尚無不合，量
    刑及沒收亦稱妥適，應予維持。
二、被告上訴意旨以：廢棄物業已清運完畢，懇請惠予自新之機
    會等語。查被告前於94年間因詐欺案件，經判處有期徒刑8
    月、緩刑2年未經撤銷，其5年以內未曾因故意犯罪受有期徒
    刑以上刑之宣告（見本院卷第25頁之本院被告前案紀錄表）
    ，且經本院衡酌被告之獨居生活狀況、國中畢業之智識程度
    、犯罪情節及犯後業已清運廢棄物完畢、土地回復原狀等情
    （見上開新北市政府環境保護局110年4月1日新北環稽字第1
    100570020號函暨所附清除照片），本院認其受此次罪刑宣
    告之教訓後，已足促其警惕，諒無再犯之虞，其宣告之刑以
    暫不執行為適當，爰併宣告緩刑三年，以勵自新。
據上論斷，應依刑事訴訟法第368條，刑法第74條第1項第2款，
判決如主文。
本案經檢察官陳雅詩提起公訴，檢察官越方如到庭執行職務。
中　　華　　民　　國　　110 　年　　4 　　月　　27　　日
                  刑事第二十三庭審判長法　官  許永煌
                                      法　官  雷淑雯
                                      法　官  吳定亞
以上正本證明與原本無異。
如不服本判決，應於收受送達後20日內向本院提出上訴書狀，其
未敘述上訴之理由者並得於提起上訴後20日內向本院補提理由書
（均須按他造當事人之人數附繕本）「切勿逕送上級法院」。
                                      書記官  郭侑靜
中　　華　　民　　國　　110 　年　　4 　　月　　28　　日
附錄：本案論罪科刑法條全文
廢棄物清理法第46條：
有下列情形之一者，處1年以上5年以下有期徒刑，得併科新臺幣
1千5百萬元以下罰金：
一、任意棄置有害事業廢棄物。
二、事業負責人或相關人員未依本法規定之方式貯存、清除、處
    理或再利用廢棄物，致污染環境。
三、未經主管機關許可，提供土地回填、堆置廢棄物。
四、未依第41條第 1項規定領有廢棄物清除、處理許可文件，從
    事廢棄物貯存、清除、處理，或未依廢棄物清除、處理許可
    文件內容貯存、清除、處理廢棄物。
五、執行機關之人員委託未取得許可文件之業者，清除、處理一
    般廢棄物者；或明知受託人非法清除、處理而仍委託。
六、公民營廢棄物處理機構負責人或相關人員、或執行機關之人
    員未處理廢棄物，開具虛偽證明。